【裁判字號】    93,訴,2199
【裁判日期】    950310
【裁判案由】    毒品危害防制條例
【裁判全文】
臺灣高雄地方法院刑事判決              93年度訴字第2199號
公  訴  人  臺灣高雄地方法院檢察署檢察官
被      告  甲○○
選任辯護人  歐陽志宏律師
上列被告因違反毒品危害防制條例案件，經檢察官提起公訴（93
年度偵字第13283 號）及移送併案審理（93年度偵字第22643 號
），本院判決如下：
    主  文
甲○○連續販賣第三級毒品，累犯，處有期徒刑捌年貳月。扣案
如附表1 編號4 所示第二級毒品MDMA沒收銷燬之；扣案如附表3
編號1 之物沒收；未扣案之門號0000000000號行動電話壹具沒收
，如全部或一部不能沒收時，追徵其價額。因販賣毒品所得之財
物新台幣肆萬伍仟元沒收，如全部或一部不能沒收時，以其財產
抵償之。
    事  實
一、甲○○前因搶奪案件，經本院以89年度訴字第364 號判決判
    處有期徒刑7 月，復經臺灣高等法院高雄分院以89年度上訴
    字第548 號判決駁回上訴確定，於民國90年3 月4 日縮短刑
    期執行完畢。其猶不知悔改，明知亞甲基雙氧甲基安非他命
    命（即MDMA，俗稱「搖頭丸」，以下簡稱MDMA）、愷他命（
    （Ketamine，俗稱「K 他命」，以下簡稱K 他命），分別係
    毒品危害防制條例第2 條第2 項第2 款、第3 款所定之第二
    級及第三級毒品，不得非法持有、轉讓MDMA，或販賣K 他命
    ，竟意圖牟利而基於販賣第三級毒品K 他命之概括犯意，以
    所有之門號0000000000號行動電話為販毒聯絡之工具，與欲
    購買毒品、使用門號0000000000號行動電話之丙○○約定購
    買毒品之事宜，連續：(一)於93年5 月底某日21時許，在高雄
    市左營區○○○路961 號3 樓，以新台幣（下同）10,000元
    代價，將數量不詳之K 他命販售予丙○○；(二)於93年6 月2
    日21時許，在位於高雄市○○○路享溫馨ＫＴＶ，以10,000
    元代價，將數量不詳之K 他命販售予丙○○；(三)再於93年6
    月7 日20時許，在高雄市左營區○○○路961 號6 樓，以25
    ,000 元 之代價，將附表1 編號1 至3 所示之K 他命販售予
    丙○○，於上址交付K 他命之際，同時基於轉讓第二級毒品
    MDMA之犯意，將附表1 編號4 所示之MDMA20顆（驗後總重5.
    7 公克）一併贈與轉讓予丙○○；於翌（8）日1時35分許，
    據報前來查察之員警在高雄市○○○路961 號前執行盤查，
    並在丙○○安全帽夾層內扣得上述附表1 編號1 至4 所示之
    物。
二、甲○○復承上開販賣第三級毒品K 他命之概括犯意，以門號
    0000000000號行動電話撥打乙○○使用之0000000000號行動
    電話，約定購買K 他命及交易地點，於93年6 月26日23時30
    分許，在上開高雄市○○○路961 號3 樓，以6,00 0元之代
    價，將附表2 編號1 、2 所示之K 他命1 及屬K 他命配料之
    Acetaminophen 藥品1 包販售予乙○○並交付；乙○○於取
    得上開K 他命及配料後，發現身上所帶現金不夠，遂下樓外
    出欲領錢交給甲○○，惟於翌（27）日零時10分許，經前來
    埋伏查察之員警在民族一路與榮佑路口執行盤查，在乙○○
    身上扣得附表2 編號1 、2 所示之物（乙○○經檢察官以涉
    犯販賣第三級毒品罪嫌起訴，經臺灣高等法院高雄分院判處
    有期徒刑3 年尚未確定）。
三、警方先後於上開時、地查獲丙○○、乙○○，依其等於警詢
    供出向甲○○購買K 他命之線索，於同年7 月2 日20時30分
    許，由高雄市政府警察局鹽埕分局持本院核發之搜索票，前
    往高雄市左營區○○○路969 號3 樓甲○○租屋處，經甲○○承諾夜間搜索，為警在甲○○身上查扣供販賣第三級毒品
    K 他命所用之門號0000000000號SIM 卡1 枚，復經甲○○及
    不知情友人張育昇隨同至地下室停車場，由警方搜索甲○○
    使用之車牌號碼6375-JE 號汽車，在該車後車廂查扣甲○○
    所有供販賣所用附表3 編號1 所示之K 他命1 包。
四、案經高雄市政府警察局鹽埕分局報請臺灣高雄地方法院檢察
    署檢察官偵查起訴暨移送併案審理。
    理  由
壹、證據能力部分：
一、警方於93年7 月2 日20時30分許在被告租屋處及使用之自小
    客車搜索行為係屬合法，所查扣之物均有證據能力；
    (一)按有人住居或看守之住宅或其他處所，不得於夜間入內搜
      索或扣押；但經住居人、看守人或可為其代表之人承諾或
      有急迫之情形者，不在此限，刑事訴訟法第146 條第1 項
      定有明文。本案經本院於93年7 月2 日核發搜索票，搜索
      期間為93年7 月2 日14時10分起至同年7 月3 日18時許止
      ，搜索範圍為高雄市左營區○○○路969 號3 樓、被告之
      身體及6375-JE 號車輛，此有本院93年度聲搜字第1085號
      搜索票影本在卷可憑（見警卷第11頁）。而警員於93年7
      月2 日20時30分許之夜間，持前開搜索票前往高雄市左營
      區○○○路969 號3 樓住宅，經住居人即被告同意進行搜
      索，並由被告及友人張育昇陪同警方至地下室停車場，為
      警搜索被告使用之6375-J E號自小客車之事實，經被告於
      警詢稱：警方持搜索票在我租屋處執行搜索，當時我和朋
      友張育昇均在場，警方在屋內為查獲毒品，後帶同我及張
      育昇至地下停車場，在我使用之汽車車廂內查獲K 他命1
      包等語（見警卷第2 頁背面），並於本院供稱：查獲當天
      我剛好出門要找朋友，警察在晚上8 點多來表明身分並拿
      搜索票，我對警察前來搜索沒有意見，也無主動和警察說
      不要晚上搜索，有4 個警察進來，沒有人壓住我，警察要
      搜哪裡，我就跟在旁邊看，後來警察叫我跟他們下去，我
      就主動說藥在車子後面，警察就去開車後廂，我心裡沒什
      麼想法，反正該怎樣就怎樣等語明確（見本院卷第121 頁
      ），並有被告簽立之夜間受搜索同意書、高雄市政府警察
      局鹽埕分局搜索及扣押筆錄各1 件附卷可稽（見偵卷第18
      至27頁）。首認警方搜索之時間、地點均符合卷附搜索票
      之範圍及限制，自屬「有令狀搜索」之情形。而搜索時間
      雖係在夜間進行，但應認徵得住居人即被告之同意，自合
      於刑事訴訟法第146 條第1 項但書關於例外准許夜間搜索
      之規定，該次搜索即無不法可言，搜索所得之門號000000
      0000號之SIM 卡1 枚、附表3 編號1 所示之K 他命等物，
      均具證據能力無疑。
    (二)辯護人以警方當時屬夜間搜索但未得被告同意，且卷附之
      夜間搜索同意書是被告事後簽立等節，辯稱警員之搜索程
      序違反夜間搜索規定，在被告車上查扣之K 他命應不具證
      據能力云云。惟查：
      1.被告於搜索當時確有友人張育昇陪同，經證人張育昇於
        警詢證述明確（見警卷第9 頁背面），而依被告陳述「
        警察想搜哪裡就搜哪裡」、「反正該怎樣就怎樣」乙節
        可得，被告遇警方前來搜索及其過程中之自由意志應無
        遭受不當壓制之情形，且未見警察有以強制方法壓制受
        搜索人即被告之身體，而造成其生理、心理不自由之狀
        況。衡諸前開說明，本件被告所為夜間搜索之承諾，應
        係出於自願、任意性無誤。
      2.我國刑事訴訟法對於住居人「承諾」夜間搜索之方式未
        明文應以書證為之，而本件搜索地點為被告承租住所，
        被告即該當刑事訴訟法第146 條第1 項「住居人」之身
        分；又警方在搜索前已表明身分且出示搜索票等情，經
        被告陳述如前，被告為意識健全有是非辦別能力之人，
        於住處經搜索之前，既同意執行人員入內搜索，而未遭
        任何形式的強制，且依該搜索筆錄所載被告確於其上簽
        名蓋指印（見警卷第14背面頁），亦徵警方於夜間在該
        處搜索確得被告之同意無疑。是以，被告事前既已同意
        ，事後又自承在同意書上簽名及捺指印，揆諸前揭說明
        ，司法警察此部分之搜索合於夜間搜索經住居人承諾之
        例外規定，並無不法可言。至於該同意書雖係事後所補
        簽，惟被告既已事先同意，事後又補簽同意書，該同意
        書即有認證之作用，更昭慎重。被告及其辯護人雖爭執
        同意書簽署之時間係在搜索完成後，但被告既同意警方
        於夜間搜索，事後又在該同意書上簽名及捺指印，復對
        其上之簽名及捺指印均未爭執，顯見其對該內容已有同
        意，縱被告事後簽立夜間搜索同意書為真，也無礙於被
        告同意夜間搜索真意之成立。
二、證人丙○○於警詢之證述具有證據能力：
    (一)按被告以外之人（包括證人、鑑定人、告訴人、被害人及
      共同被告等）於檢察事務官、司法警察官或司法警察調查
      中所為之陳述，與審判中不符時，其先前之陳述具有較可
      信之特別情況，且為證明犯罪事實存否所必要者，得為證
      據，刑事訴訟法第159 條之2 定有明文。所謂「前後陳述
      不符」之要件，應就前後階段之陳述進行整體判斷，以決
      定其間是否具有實質性差異，惟無須針對全部陳述作比較
      ，陳述之一部分有不符，亦屬之。而所謂「較可信之特別
      情況」之情形，亦應就前後陳述時之各種外部情況進行比
      較，以資決定何者外部情況具有可信性。若陳述係在特別
      可信之情況下所為，則虛偽陳述之危險性即不高，雖係審
      判外陳述，或未經被告反對詰問，仍得承認其有證據能力
      。
    (二)查證人丙○○於司法警察調查中所為被告販賣及轉讓毒品
      之陳述，與其在本院審判中否認向被告購買毒品或自被告
      無償取得毒品之陳述，已有前後陳述不符之情形。本院審
      酌證人丙○○於警詢所述出於自由意志，未受其他外部情
      形之干擾，其於調查中之證述較無來自被告在場之壓力而
      出於虛偽不實之指證，或事後串謀而故為迴護被告之機會
      ，依經驗法則，均較符合真實，故除有事證可證明當事人
      或證人嗣後更異之詞與事實相符或其初供係屬虛偽者外，
      自較之事後幾經評估翻異之詞可採。佐此各端，以證人丙○○製作警詢筆錄之客觀環境與其在本院審判中相較，證
      人丙○○在警詢中具有可信之特別狀況，且其所證述關於
      向被告購買毒品及自被告受贈毒品之情狀，為證明被告販
      賣、轉讓毒品之犯罪所必要，其警詢中陳述，具有證據能
      力，自得為證據。
三、證人丙○○、乙○○於93年7 月15日偵查中所為之證詞，有
    證據能力：
    按被告以外之人於偵查中向檢察官所為之陳述，除顯有不可
    信之情況外，得為證據，刑事訴訟法第159 條之1 第2 項定
    有明文。證人丙○○、乙○○於93年7 月15日偵查中分別向
    檢察官所為之陳述，均已由檢察官令彼等於陳述前具結，且
    該陳述並無顯不可信之狀況，故得為判決之證據。
四、除上開所述以外，被告、辯護人及檢察官於法院調查證據時
    ，均知本院其餘卷內證據資料有第159條第1項不得為證據之
    情形，且經本院審理時予以提示或告以要旨，各經其等表示
    意見，而未於言詞辯論終結前聲明異議，本院審酌上開證據
    作成時之情況，認為適當，依刑事訴訟法第159條之5第2項
    規定，應視為同意而有證據能力。
貳、實體部分：
一、訊據被告矢口否認有販賣第三級毒品K 他命、轉讓第二級毒
    品MDMA犯行，辯稱：我介紹「黑仔」給丙○○認識，「黑仔
    」再賣毒品給丙○○，但對於他們交易毒品過程均不知情；
    我只給乙○○K 他命配料，沒有給他K 他命，並沒有談到錢
    的問題，乙○○也沒有說要給我6,000 元云云。
二、經查：
    (一)被告販賣第三級毒品K 他命及轉讓MDMA予丙○○部分：
      1.被告（綽號「孫內」（台語））於事實一所述時、地販
        賣第三級毒品予丙○○，以其使用之門號0000000000號
        聯絡丙○○乙節，經證人丙○○於警詢證述：我共向「
        孫內」購買K 他命3 次，以所有之行動電話號碼000000
        0000撥打「孫內」之行動電話號碼0000000000跟「孫內
        聯絡，第1 次於93年5 月底21時，在高雄市左營區○○○路961 號大樓之3 樓，以10,000元成交，第2 次是於
        同年6 月2 日21時，在高雄市○○區○○路享溫馨KTV
        內，以10,000多元成交，第3 次於6 月7 日20時左右，
        在高雄市左營區○○○路961 號6 樓，以25,000元成交
        ，而MDMA搖頭丸是「孫內」贈送的，第3次 即為警方查
        獲等語明確（見警卷第6 頁）；被告亦自承綽號為「孫
        內」，使用之行動電話為0000000000號，租屋處在高雄
        市左營區○○○路969 號3 樓等語（見警卷第2 頁背面
        、第3 頁）；復細繹被告及證人丙○○上開行動電話通
        聯紀錄、基地台位址，2 人於丙○○第1 次（93年5 月
        底21時許）購買毒品時間前有密切通聯紀錄，被告通話
        位置多在高雄市左營區，與丙○○購買毒品地理位置相
        符，另第3 次（93年6 月7 日20時許）購買毒品前之同
        日19時20分33秒至19時21分44秒亦有通話等情，有該通
        聯紀錄乙份附卷可佐（見本院卷第48頁至第51頁）。而
        丙○○於事實一(三)所示時地為警查扣附表1 編號1 至4
        所示之物，經本院送請高雄醫學大學附設中和紀念醫院
        （以下簡稱高醫）檢驗，認附表1 編號1 至3 之粉末確
        有K 他命陽性反應，附表1 編號4 之錠劑有MDMA陽性反
        應，有高醫於94年3 月1 日出具之報告編號0000-000至
        512 號檢驗報告各乙份在卷可佐（見本院卷第213 頁至
        217 頁），足認丙○○為警查扣購得之物確為K 他命及
        MDMA無誤。徵以被告與證人丙○○熟識，素無怨隙，經
        被告自承於卷（見偵卷第14頁、第15頁），證人丙○○
        應無設詞誣陷被告入罪之理，並綜合前開事證，均與證
        人丙○○所言各節相符，可認證人丙○○於警詢之證詞
        應可採信。再者，證人丙○○於警方詢問過程中較未受
        不當干擾或壓力，是其證稱被告於事實一(一)(二)所示時地
        販賣第三級毒品K 他命，並於事實一(三)所示時、地販賣
        K 他命並轉讓第二級毒品MDMA之事實，應為真實。
      2.證人丙○○雖於偵查及本院審理中翻異前詞，證稱未曾
        向被告購買毒品等語。然查：證人丙○○於警詢就交易
        毒品之時間、地點、價格、經過情形等細節，供述詳盡
        具體，此部分之陳述並無矛盾或瑕疵，業如前述；反觀
        其於偵查中證稱：我委託被告叫「黑仔」賣我K 他命及
        M DMA ，第1 次及第3 次由被告叫「黑仔」來，第2 次
        是「黑仔」自己來跟我交易，被告不在場，每次都先聯
        絡被告，由被告再聯絡黑仔等語（見偵卷第23頁），於
        本院則改稱：印象中都是「黑仔」打電話過來，被告均
        不在場，只有第1 次被告幫我聯絡，「黑仔」就打電話
        給我，第2 次要買，被告說不知如何聯絡黑仔，黑仔就
        莫名打電話過來問我在哪裡、要不要毒品，第3 次我沒
        有聯絡被告而是「黑仔」主動聯絡，我自始不知道如何
        聯絡「黑仔」，「黑仔」都會打電話給我等語（見本院
        卷第124 頁至第126 頁）。證人丙○○於偵查、本院審
        理中關於交易毒品聯絡方式之證詞前後歧異，已有可疑
        。被告於本院則供稱有介紹「黑仔」給丙○○認識，「
        黑仔」再賣毒品給丙○○，但對於他們如何聯絡買賣、
        「黑仔」之真實姓名及地址均不知情，我不曾看過黑仔
        在住處6 樓出入，黑仔沒有跟我說他住哪裡，丙○○3
        次購買毒品都沒有與我見面等語（見本院卷第12頁、第
        179 頁、第290 頁），與丙○○於偵查中證稱第1 次、
        第3 次交易時被告有帶「黑仔」來等情矛盾；而被告既
        不知「黑仔」之真實姓名、地址，也不知聯絡方式，丙○○應無從透過被告與黑仔購買毒品。然毒品交易存在
        風險，買賣雙方應存有一定信賴，是以被告既能介紹丙○○尋得毒品賣主，其對於「黑仔」之身分背景應有相
        當認識，應無不知「黑仔」即住在其住居處樓上之可能
        。綜上所述，證人丙○○於偵查及本院證稱向「黑仔」
        購買或取得毒品等節已有歧異，復與被告所稱「黑仔」
        聯繫毒品各節矛盾，均與常理不符，顯見丙○○於偵查
        及本院審理中所為證述，應係受到較多外力之干預，而
        為迴護被告之詞，不足採信。
      3.至於被告於事實一(二)所述時、地販賣K 他命予證人丙○○所取得之對價，經證人丙○○於警詢證稱為10,000多
        元，然丙○○於偵查中否認向被告購買K 他命，反稱以
        15000 元向「黑仔」購買K 他命、MDMA（見偵卷第22頁
        ），於本院則證稱因「黑仔」沒有毒品所以沒有買到等
        語（見本院卷第127 頁），證人丙○○於警詢所稱可採
        ，說明如上，其於偵查及審理中所言均避重就輕，所述
        15,000元非指向被告購買K 他命之代價，非能執為認定
        本次被告販賣K 他命之依據。本院認以丙○○於警詢所
        稱價格10,0 00 多元應屬可信，而為被告利益計，以10
        ,000 元 認定為本次交易價格為適當。
    (二)被告販賣第三級毒品予乙○○部分：
      1.被告以門號0000000000號行動電話撥打乙○○使用之00
        00000000號行動電話，通知欲購買K 他命之乙○○，約
        定交易地點為被告租屋處，於事實二所述時、地，以6,
        00 0元，代價販賣第三級毒品K 他命予乙○○之事實，
        經證人乙○○於警詢證稱：是被告以0000000000號電話
        跟我說有毒品叫我前往購買，我就於當日93年6 月26日
        23時許30分許至高雄市左營區○○○路961 號3 樓向被
        告購買K 他命，被告給我K 他命1 大包及配料，言明售
        價6,000 元，但我因身上沒那麼多錢，就向被告說馬上
        出去領錢即遭警察查獲等語（見警卷第8 頁）；於偵查
        中並證述：去KTV 唱歌認識被告，看他在吃K 他命，我
        就打電話問他有沒有K 他命，他說沒有貨要跟別人拿，
        直到為警查獲當天，他拿到貨以0000000000號電話聯絡
        我過去拿等語（見偵卷第23頁至第24頁）；於本院亦稱
        ：於93年6 月26日11時30分許，我有跟被告說要買K 他
        命並要給他錢，之前在KTV 有問過被告有無K 他命，他
        說沒有，如果有再通知我，後來他打電話給我，叫我過
        去找他也就是查獲當日，我下樓去領款就被抓等語明確
        （見本院卷第129 頁）。證人乙○○對於向被告購買毒
        品緣由、聯絡方式及交易時地均相核一致，而其與被告
        相識並無結怨，要無虛構情節陷己於偽證罪責之理，所
        證應非虛詞。又經本院比對被告及證人乙○○上開行動
        電話通聯紀錄及基地台位置，被告於93年6 月26日22
        時12分39秒、同日22時20分46秒聯繫乙○○，發話基地
        台位置為高雄市○○區○○街91號，乙○○復於同日22
        時52分46秒回電等情，有該通聯紀錄乙份在卷可佐（見
        本院卷第47頁、第51頁），此與證人乙○○陳稱當日是
        先接到被告電話才前往被告位於高雄市左營區租屋處交
        易毒品之情節相符。證人乙○○前開證述向被告購買K
        他命各節，應有所據，堪以採認。
      2.另證人乙○○於事實二所示時地為警查扣附表2 編號1
        、2 所示之物，經檢察官囑託高醫鑑驗後，確為第三級
        毒品K 他命及含Acetaminophen 成份藥品，有高醫93年
        9 月29日編號0000- 000 、325 號檢驗報告可佐（見本
        院卷第93頁至98頁）。又經法院向高醫查詢Acetaminop
        hen 藥品之作用為何，該院依其辦理證物檢驗之經驗，
        認Acetamin op hen 之藥品係經常與K 他命混合使用，
        且經常同時存在同一錠劑或膠囊中；其作用為可解熱及
        鎮痛，有高醫94年9 月5 日高醫附秘字第0940002584號
        函可參（見臺灣高等法院高雄分院94年度上訴字第782
        號影卷第49頁、第60頁），足徵證人乙○○所持有之該
        包Acetaminop he n 藥品確屬與愷他命混合使用之配料
        。證人乙○○前開證述向被告同時購得K 他命及配料等
        節，亦有所據，當可採認。
      3.被告雖辯稱：伊僅拿K 他命配料給乙○○，沒有賣K 他
        命等語，辯護人亦稱：6,000 元是乙○○主動要給被告
        的，乙○○若事前知道要去取貨，應會帶足夠交易價格
        前往交易，不會再去領錢，被告亦不可能在未取得代價
        前，即讓乙○○將毒品帶走等語。惟查：
        (1)證人乙○○以6,000 元代價向被告購得附表2 所示之
          K 他命及其配料之事實，經證人乙○○證述如前；而
          被告以2, 000元購得K 他命配料，與乙○○僅相識1
          個禮拜，乙○○是友人的朋友等情，經被告自承於卷
          （見警卷第3 頁背面、偵卷第14頁、本院卷第12頁）
          ，足認K 他命配料價值不低，再以2 人交情甚淺，被
          告實無任意贈送之理。被告前述辯詞，不足可採。
        (2)證人乙○○雖於本院審理改證稱：我找被告拿K 他命
          配料還有K 他命，本來只想要一點，他給我蠻多的，
          想要給他錢，開口說給6,000 元，他說不用，6,000
          元是我自己依照PUB 行情定的等語（見本院卷第130
          頁、177 頁）。然其對於警詢時陳稱被告打電話通知
          乙○○有毒品可前往購買等節，表示無意見（見本院
          卷第131 頁），亦無抗辯警詢陳述之任意性；參以本
          件購買毒品源由確係乙○○詢問被告後，由被告主動
          通知毒品到貨乙節，亦符合一般買賣交易常情，是認
          乙○○先前證稱經被告通知前往住處購買毒品，交易
          價格為6,000 元之證詞，應屬可信。又按政府為嚴禁
          毒品泛濫，對取締毒品交易不遺餘力，報章媒體時有
          報導，販賣第三級毒品係違法行為，非可公然為之，
          雖多採銀貨兩訖之方式以降低風險，惟仍有可能依雙
          方間之關係深淺、資力、需求量及查緝是否嚴緊等，
          異其交付方式，非可一概而論，除經坦承犯行或毒品
          、價金俱遭查獲外，委難查得實情。證人乙○○明知
          購買毒品，但未先攜帶足夠現金前往，或取得毒品後
          ，再另行交付現金等節，雖如前述，但原因或謂雙方
          未事先談論購買毒品之數量，無從計價，或謂買者要
          確認毒品真假再為價金交付，不一而論，證人乙○○
          取得毒品後，再前往他處提領對價現金等情，未與常
          理有悖。換言之，證人乙○○未能於取得毒品同時將
          價金給付，非能推論被告與乙○○之毒品買賣交易不
          存在，進而執為對被告有利之認定。
    (三)本件查獲過程，乃係警方接獲密報被告住處之大樓側門有
      可疑人士進出，懷疑有買賣毒品情事，員警蔡福源、黃俊
      銘及黃偉欽等人即在側門埋伏，遇丙○○、乙○○深夜於
      該處出入，進行盤查，分別為警查扣附表1 、附表2 所示
      毒品，且由第1 次查獲之丙○○提供販毒者之特徵、聯絡
      電話0000000000號，經警方查詢該行動電話為被告使用，
      復經警提示被告口卡片由第2 次查獲之乙○○指認無誤，
      乙○○所供稱販毒者之聯絡電話亦與丙○○所稱相符，員
      警即向本院聲請搜索票而查獲本案之事實，經高雄市政府
      警察局分局鹽埕分局刑事組員警蔡福源、黃俊銘於本院證
      述明確（見本院卷第169 頁至第174 頁），核與證人黃偉
      欽於臺灣高等法院高雄分院94年度上訴字第782 號案件審
      理中所證相符（見該影卷第74頁），應屬明確。而警方查
      扣之門號0000000000號SIM 卡1 只、附表3 編號1 之粉末
      1 大包，經被告自承門號為其使用，附表3 編號1 為其所
      有之物（見本院卷第296 頁、第299 頁），又該粉末經高
      雄市立凱旋醫院鑑驗結果，認有K 他命陽性反應，驗前98
      .8 公 克、驗後98.3公克，有該院於93年7 月20日出具之
      濫用藥物成品檢驗報告乙份（見偵卷第36頁）。並有上開
      附表3 編號1 之K 他命1 包、SI M卡1 只（見警卷第26
      頁）扣案可資佐證。綜上所述，本件確屬警方接獲線報而
      先後查獲毒品買者丙○○、乙○○，依據其等提供可信線
      索，進而查獲被告持有扣案附表3 編號1 所示之K 他命、
      與丙○○、乙○○聯絡使用之SIM 卡1 只之事實，應可採
      認。
    (四)被告固辯稱伊每天都有施用K 他命，車內查扣之K 他命是
      以60,000元購得均供自己施用等語（見警卷第2 頁背面、
      93年度聲羈字第49 7號卷第5 頁）。然被告為警查獲後，
      經警採取尿液送驗結果，呈現K 他命陰性反應，有高雄市
      立凱旋醫院出具之濫用藥物尿液檢驗報告1 紙附卷可考（
      見偵卷第39頁）。足見被告陳稱每日均需施用K 他命1 節
      ，應非實在。而被告之毒品施用量或稱：「0. 1公克」（
      見警卷第3 頁），或稱「1 天要4 、5 公克」（見上開聲
      羈卷第5 頁），若以警詢所稱0.1 公克為1 次計，則其於
      本院陳稱每天4 、5 公克換算，則需1 天施用40至50次，
      顯違常情。被告於93年7 月3 日陳稱以洗車子為業，每月
      薪資20,000元，女友每月薪資30,000元，每月可存10,000
      至20,000元（見上開聲羈卷第5 頁背面），於本院審理時
      亦稱租屋需花費15,000元至16,000元不等（見本院卷第29
      9 頁），然其謂K 他命每公克需600 元，每天吸食要花3,
      000 元（同聲羈卷第5 頁），則換算1 月需90,000元，顯
      非被告所得支出。縱認被告每月可存10,000元至20, 00 0
      之陳述為真，其1 次以60,000元販入K 他命，所花費之金
      額不在少數，如係供自己施用，自當以量力購買少量毒品
      以求解癮，且本件查獲之K 他命合計驗後淨重98.3公克，
      遠超過一般吸毒者單純為施用所持有之數量，亦與一般施
      用毒品之人通常係小量購買之情形有異，是被告前開所辯
      ，均與常理有違，顯不足採。
    (五)按K 他命毒品害人匪淺，政府懸為禁令，禁止非法施用買
      賣，若非有利可圖，當無甘冒重典而販賣之理，且販賣毒
      品係屬違法行為，非可公然為之，每次買賣之價量，亦隨
      時依雙方關係之深淺、當時之資力、需求程度及對行情之
      認知等因素，機動地調整，販賣之利得，除經坦承犯行，
      或價量俱臻明確外，委難查得實情。即使未經查得實際販
      賣之利得，但除非別有事證，足認係按同一價量委買或轉
      售，確未牟利外，尚難執此遽認非法販賣之證據有所未足
      ，而諉無營利之意思，或阻卻販賣犯行之追訴（最高法院
      87年台上字第3164號判決參照）。本案被告與證人丙○○
      、乙○○既非至親，苟無利得，被告當無甘冒被查緝法辦
      重刑之危險，平白無端販毒予證人丙○○、乙○○，是被
      告販入毒品價格必較售出價格低廉，而有從中賺取差價牟
      利之意圖及事實甚明。
    (六)綜上所述，被告所辯上開各語，無非事後卸責之詞，要無
      足採。本件事證明確，被告販賣第三級毒品K 他命及轉讓
      第二級毒品MDMA之犯行，堪以認定。
三、論罪科刑及沒收部分：
    (一)按MDMA、K 他命分屬毒品危害防制條例第2 條第2 項第2
      款、第3 款所稱之第二、三級毒品。核被告於事實一二所
      示販賣K 他命予丙○○、乙○○之犯行，係該當毒品危害
      防制條例第4 條第3 項之販賣第三級毒品罪；其於事實一
      (三)所示無償提供MDMA予丙○○之犯行，則該當同條例第8
      條第2 項之轉讓第二級毒品罪。公訴人雖就前開轉讓MDMA
      部分，認係犯販賣第二級毒品罪嫌（起訴書漏未載明，經
      公訴人於93年8 月27日蒞庭補充起訴法條，見本院卷第11
      頁），然被告係無償轉讓第二級毒品MDMA予丙○○，並無
      販賣第二級毒品之情事，已如前述，公訴人起訴法條容有
      未洽，然起訴被告持有第二級毒品MDMA之基本社會事實同
      一，本院自得依法變更起訴法條以同條例第8 條第2 項之
      轉讓第二級毒品論處。
    (二)被告持有第二級毒品之行為，本應以持有論，惟其持有後
      進而轉讓，其持有之低度行為，應為轉讓之高度行為所吸
      收，不另論罪。又被告所犯販賣第三級毒品、轉讓第二級
      毒品2 罪間，係一行為觸犯2 罪名，應依想像競合犯之規
      定，從一重之販賣第三級毒品罪處斷。被告多次販賣第三
      級毒品之行為，時間緊接，所犯為構成要件相同之罪，顯
      係基於概括犯意而為，為連續犯，依刑法第56條規定論以
      一罪，並加重其刑。另被告前因搶奪案件，經本院以89年
      度訴字第364 號判決判處有期徒刑7 月，復經臺灣高等法
      院高雄分院以89年度上訴字第548 號判決駁回上訴確定，
      於90年3 月4 日縮短刑期執行完畢，有臺灣高等法院被告
      前案紀錄表1 紙在卷可按，其於5 年內再犯本件有期徒刑
      以上之罪，為累犯，應依刑法第47條之規定，加重其刑，
      並遞加重之。至檢察官移送併案審理部分（93年度偵字第
      22643 號）即被告於93年6 月26日23時30分許販賣第三級
      毒品K 他命予乙○○之犯行，與已起訴前開事實二論罪科
      刑部分，屬事實上同一之案件，本院自應一併審究，附此
      敘明。
    (三)毒品危害防制條例第11條第4 項雖規定：「持有毒品達一
      定數量者，加重其刑至2 分之1 ，其標準由行政院定之」
      ，同條例第8 條第6 項亦規定：「轉讓毒品達一定數量者
      ，加重其刑至2 分之1 ，其標準由行政院訂之」，而行政
      院並於93年1 月7 日訂定「轉讓持有毒品加重其刑之數量
      標準」，其第2 條規定轉讓、持有毒品達一定數量者，加
      重其刑至2 分1 ，標準如下：第二級毒品：淨重10公克以
      上。第三級毒品：淨重20公克以上。惟查，本件被告轉讓
      之第二級毒品MDMA20顆，合計淨重僅5.7 公克，業經本院
      秤重勘驗屬實，有該測量照片2 張在卷可按（見本院卷第
      286-1 頁），顯然未達前述行政院所定轉讓持有毒品加重
      其刑之數量標準，被告所犯轉讓第二級毒品罪，自無上開
      加重其刑規定之適用。
    (四)本院審酌被告年僅20餘歲，正值年輕力壯之時，不思以勞
      力謀生，竟為獲取非法利益，明知K 他命、MDMA之成癮性
      ，猶販售、轉讓毒品，戕害他人身心健康，對社會治安危
      害至鉅，且其販賣之次數達4 次，K 他命及其配料經查扣
      之數量高達181.3 公克、100 公克，所得45,000元非微，
      惡性非輕，犯後否認犯行，未有悔意，復衡其犯罪之動機
      、目的、手段及所生之危害等一切情狀，量處如主文所示
      之刑，以資懲儆。扣案附表1 編號4 所示之MDMA20顆為第
      二級毒品，應依毒品危害防制條例第18條第1 項前段之規
      定宣告沒收銷燬。扣案之附表3 編號1 所示K 他命（包含
      包裝袋）、未扣案之門號0000000000號行動電話1具 ，為
      被告所有，經其供明在卷，且為販賣第三級毒品所用之物
      ，應均依毒品危害防制條例第19條第1 項之規定沒收，而
      被告販賣第三級毒品所得45,000元（計算方式：10,000元
      ＋10,000元＋25,000元=45, 000元，另雖與乙○○約定價
      金6,000 元，但蔡廷璋未交付即為警查獲，則不予計入）
      ，亦應依同條項宣告；其中上開未扣案之行動電話1 具，
      如全部或一部不能沒收時，追徵其價額，未扣案販毒所得
      45,000元，如全部或一部不能沒收時，則以其財產抵償之
      。另扣案如附表1 編號1 至編號3 、附表2 編號1 至編號
      2 所示之K 他命或配料，業經被告分別販賣予丙○○、乙○○，而扣案之門號0000 000000 號SIM 卡1 只為電信公
      司所有，上開物品均非被告所有之物，自不在毒品危害防
      制條例第19條第1 項所規定宣告沒收之列，附此敘明。
      、不另為無罪諭知部分：
一、公訴意旨另以：被告於93年6 月2 日21時許，在高雄市○○○路享溫馨KTV ，販賣數量不詳MDMA予丙○○，因認被告涉
    有毒品危害防制條例第4 條第2 項之販賣第二級毒品罪嫌。
二、公訴人認被告丙○○有於上開時、地販賣第二級毒品罪嫌，
    無非係以：證人丙○○之證述為其論據。惟按犯罪事實應依
    證據認定之，無證據不得認定犯罪事實；又不能證明被告犯
    罪者，應諭知無罪之判決，刑事訴訟法第15 4條第2 項、第
    301 條第1 項分別定有明文。又認定不利於被告之事實，須
    依積極證據，苟積極證據不足為不利於被告事實之認定時，
    即應為有利於被告之認定，更不必有何有利之證據（最高法
    院30年上字第816 號判例參照）。經查：證人丙○○於警詢
    中僅證述有於上開時地以10,000多元之代價向甲○○購買K
    他命等語，於偵查及本院審理時則證稱係向綽號「黑仔」之
    人於上開時地購買MDMA乙節，業如前述，證人丙○○自始未
    曾證述被告有於上開時、地販賣第二級毒品之情，而被告堅
    詞否認有販賣第二級毒品之犯行，復查無其他證據證明被告
    有前述犯行，公訴人起訴此部分事實應屬不能證明，然公訴
    人認與前開論罪科刑部分（指事實一(三)經本院變更起訴法條
    為轉讓第二級毒品部分）有連續犯之裁判上一罪關係，本院
    則不另為無罪之諭知。
據上論斷，應依刑事訴訟法第299 條第1 項前段，第300 條，毒
品危害防制條例第4 條第3 項、第8 條第2 項、第18條第1 項前
段、第19條第1 項，刑法第11條、第56條、第55條、第47條，判
決如主文。
中    華    民    國    95    年    3     月    10    日
                  刑事第六庭    審判長法  官  黃建榮
                                      法  官  林柏壽
                                      法  官  楊佩蓉
以上正本證明與原本無異。
如不服本判決，應於收受送達後10日內向本院提出上訴書狀。
                                      書記官  翁淑珮
中    華    民    國    95    年    3     月    10    日
附錄本案論罪科刑法條全文：
毒品危害防制條例第4 條第3 項
製造、運輸、販賣第三級毒品者，處5 年以上有期徒刑，得併科
新臺幣5 百萬元以下罰金。
毒品危害防制條例第8 條第2 項
轉讓第二級毒品者，處6 月以上5 年以下有期徒刑，得併科新臺
幣70萬元以下罰金。
附表1 （警方於93年6 月8 日1 時35分許在丙○○安全帽夾層查
扣之物）
┌──┬───────┬──┬─────────────────┐
│編號│名        稱  │數量│    備                    註      │
├──┼───────┼──┼─────────────────┤
│1   │K他命         │24小│合計驗前毛重22.5公克，驗後毛重22.4│
│    │              │包  │公克，含包裝袋24個                │
├──┼───────┼──┼─────────────────┤
│2   │K他命         │6 小│合計驗前毛重6.6公克，驗後毛重6.5公│
│    │              │包  │克，含包裝袋6個                   │
├──┼───────┼──┼─────────────────┤
│3   │K他命         │1 大│驗前毛重43.6公克，驗後毛重43.5公克│
│    │              │包  │，含包裝袋1個                     │
├──┼───────┼──┼─────────────────┤
│4   │MDMA          │20顆│紅色錠劑10顆、藍色錠劑10顆        │
└──┴───────┴──┴─────────────────┘
附表2 （警方於93年6 月27日零時35分許在乙○○身上查扣之物
）
┌──┬───────┬──┬─────────────────┐
│編號│名        稱  │數量│    備                    註      │
├──┼───────┼──┼─────────────────┤
│1   │K他命         │1 大│驗前毛重10.7公克，驗後毛重10.6公克│
│    │              │包  │，含包裝袋1個                     │
├──┼───────┼──┼─────────────────┤
│2   │Acetaminophen │1 大│驗前毛重100.1公克，驗後毛重100公克│
│    │              │包  │含包裝袋1個                       │                          │
└──┴───────┴──┴─────────────────┘
附表3 （警方於93年7 月2 日20時30分許在甲○○使用之6375-J
E 號自小客車內查扣之物）
┌──┬───────┬──┬─────────────────┐
│編號│名        稱  │數量│    備                    註      │
├──┼───────┼──┼─────────────────┤
│1   │K 他命        │1 大│驗前毛重98.8公克，驗後毛重98.3公克│
│    │              │包  │，含包裝袋1個                     │
└──┴───────┴──┴─────────────────┘


司法院資訊處製作；財團法人民間司法改革基金會備份。
